【裁判字號】    89,台上,7542
【裁判日期】    891214
【裁判案由】    妨害婚姻
【裁判全文】
最高法院刑事判決                              八十九年度台上字第七五四二號
    上訴人  台灣高等法院檢察署檢察官
    被  告  甲○○
右上訴人因被告妨害婚姻案件，不服台灣高等法院中華民國八十七年十月十四日第二
審判決（八十七年度上訴字第三一一九號，起訴案號：台灣板橋地方法院檢察署八十
六年度偵字第一九五三二號），提起上訴，本院判決如左：
    主  文
上訴駁回。
    理  由
按刑事訴訟法第三百七十七條規定，上訴於第三審法院，非以判決違背法令為理由，
不得為之。是提起第三審上訴，應以原判決違背法令為理由，係屬法定要件。如果上
訴理由狀並未依據卷內訴訟資料，具體指摘原判決不適用何種法則或如何適用不當，
或所指摘原判決違法情事，顯與法律規定得為第三審上訴理由之違法情形，不相適合
時，均應認其上訴為違背法律上之程式，予以駁回。本件檢察官上訴意旨略稱：(一)被
告犯後態度惡劣，未與告訴人林美珍成立和解，原審竟對其宣告緩刑，有違比例原則
，(二)原審未對被告所提出輕度殘障證明為是否真正之調查，有調查未盡之違法等語。
惟查原審維持第一審論處被告有配偶而重為婚姻，處有期徒刑十月，緩刑三年之判決
，駁回檢察官在第二審之上訴，已明係審酌告訴人在另案（台灣板橋地方法院八十
五年婚字第一三六號）訴請離婚事件中，以受有不堪同居虐待為由，一併聲明請求非
財產上損害賠償部分，並未能舉證證明被告有對告訴人重大虐待情事等情狀，因認第
一審以被告與告訴人於被告重婚以前，即感情不睦，又被告患有疾病，輕度殘障，日
常生活需人照料為由，判處被告有期徒刑十月，緩刑三年，並無不當等理由綦詳。按
關於刑之量定及緩刑之宣告，係實體法上賦予法院得為自由裁量之事項，倘其未有逾
越法律所規定之範圍，或濫用其權限，即不得任意指摘其為違法，以為第三審上訴之
理由（七十五年度台上字第七○三三號判例）。查被告就其主張有輕度肢障之事實，
已提出中華民國殘障手冊立證，上訴意旨(二)項，未舉堪以推翻上開殘障事實之反證，
資供調查審酌，自非依憑卷存資料具體指摘原判決違背法令。次查，刑法第七十四條
就「認為以暫不執行為適當」宣告緩刑之法定要件，尚乏被告與被害人未成立和解，
即不得適用之排除法則，復無以證明原判決維持第一審宣告緩刑之判決，有逾越法律
規定範圍或顯然濫權情事，揆之上開判例意旨，上訴意旨(一)所陳，亦不足遽認原判決
即有適用法則上之違誤。均核與法律規定得為第三審上訴理由之違法情形，不相適合
，其上訴不符法律上之程式，應予駁回。
據上論結，應依刑事訴訟法第三百九十五條前段，判決如主文。
中      華      民      國    八十九    年     十二     月     十四     日
                              最高法院刑事第二庭
                                  審判長法官  莊  來  成
                                        法官  呂  潮  澤
                                        法官  謝  俊  雄
                                        法官  白  文  漳
                                        法官  蘇  振  堂
      右正本證明與原本無異
                                              書  記  官
中      華      民      國    八十九    年     十二     月     二十     日


司法院資訊處製作；財團法人民間司法改革基金會備份。
